# LUCAS PADILHA

FULL-STACK DEVELOPER



## **INFORMAÇÕES PESSOAIS**

- Praceta Verderena 9, Barreiro
- +351 912 015 235
- lucas\_padilha@icloud.com

## **SOBRE MIM**

Eu sou um cara apaixonado por números, raciocínio lógico e problemas complexos. Todas a minha experiência profissional (em diversas áreas) foi baseada com essa mentalidade e agora tenho a certeza de que esse tipo de pensamento pode mudar qualquer ambiente de trabalho em que eu esteja.

## FORMAÇÃO ACADÉMICA

#### Le Wagon - Lisboa (Portugal)

Full-stack web development | 2019

- Ruby on Rails - Heroku
- HTML5 - C#
- CSS3 - .NET
- Javascript - ASP.NET

- SQL - node.js - SQL Server - Entity Framework

- Git Flow - Bootstrap - GitHub - jQuery

### FMU FISP - São Paulo - SP (Brasil)

Licenciatura Engenharia Civil | Fev 2012 . Jan 2015

- Cálculo Numérico
- Calculo Estrutural
- Física
- Matematica

#### **CNA - São Paulo - SP (Brasil)**

Curso de inglês | Jan 2009 - Dez 2011

## LÍNGUAS

# **EXPERIÊNCIA PROFISSIONAL**

#### **Desenvolvedor de Software**

Inspite IT Portugal | Jan 2020- Momento (Portugal)

- Implementação em full-stack (C#, .NET, ASP.NET, HTML, CSS, jQuery, JavaScript)
- Controlo e gestão de base de dados (SQL Server)
- Ferramenta de deselvolvimento (Visual Studio)

O Projecto em que estou é o GLLG, uma plataforma de gestão educacional no Perú. Em grande parte, desenvolvo o back-end em C# e .NET, utilizando entity framework (em migração para dapper), e o front-end tenho feito com ASP.NET, envolvendo HTML e CSS, e jQuery.
Utilizamos a plataforma de gestão do projecto JIRA, e metodologia Kanban e o bitbucket como plataforma de gerenciamento de código.

#### Responsável de Armazéns e Logística

Grupo Brodheim | Jul 2017 - Out 2019 (Portugal)

- Gestão de mercadoria
- Inventários parciais e gerais
- Controlo logístico entre lojas da cadeia
- Contactos com fornecedores

### Professor de Matemática e Física

Centro de explicações Primavera | Jan 2017 - Jul 2017

- Explicações e aulas, em matemática e física, para alunos do  $1^{\circ}$  ao  $12^{\circ}$  ano.

#### Coodernador de equipa

Thousand Solutions | Mar 2016 - Jan 2017 (Portugal)

- Angariação directa de cliente para contratos empresariais de energia
- Gerir equipa para essa mesma função
- Liderar reuniões matinais diárias

#### **Vendedor e Sub-gerente**

Levi Strauss & CO | Jan 2014 - Dez 2015 (Brasil)

- Gestão de equipa
- Venda de produtos ao público

#### **PROJECTOS PESSOAIS**

#### **WALD PROJECT**

- Co-fundador do projecto WALD, um software que cria e configura uma aplicação rails do scratch, apenas com o esquema visual da base de dados.

Neste projecto, eu utilizei JavaScript, HTML5 e CSS3 para construir as páginas públicas (404, 500), alertas, confirmações e botões; bootstrap para designs padrão mudando apenas layouts específicos com CSS; GitHub API para autenticação omniauth; Heroku para implantar o webSite em um servidor; e postgresql para a nossa base de dados relacional, Ruby on Rails para todo o back-end, criando um template padrão, e usando intepolação para cada opção escolhida pelo usuário. Veja-nos em:

□ waldproject.com

#### **RABBIT**

- O Rabbit é um website que simula o AirBnb (que é um site gigante baseado em RoR), em que possui as funcionalidades do próprio AirBnb, alugar um animal - no nosso caso -, tem o card no mapa, tipos de usuários (com autenticação para admin e não admin), animações...

Neste projecto, utilizei HTML5 e CSS3 (com bootstrap também) para o design das páginas, JavaScript para animações de alertas, drag and drop do top5 semanal, Heroku para inplantação em um servidor, SQLite3 para a base de dados e Ruby on Rails para o desenvolvimento do

Veja-nos em:

back-end.

☐ https://pet-shop-boys-9000.herokuapp.com/